臺灣高雄地方法院交通事件裁定       100年度交聲字第1871號
原處分機關  高雄市政府交通局
異  議  人
即受處分人  蘇國偉
上列異議人即受處分人因違反道路交通管理處罰條例案件，對於
高雄市政府交通局於中華民國100年8月24日所為之處分（原處分
案號：高市交裁字第裁32-BBB301595號），聲明異議，本院裁定
如下：
    主  文
異議駁回。
    理  由
一、異議意旨略以：異議人即受處分人（下稱異議人）蘇國偉駕
    駛車牌號碼9608-PB 號自用一般小客車，於民國100 年6 月
    10 日14 時33分許，在高雄市○○路、後昌路口，因不依標
    誌、標線、號誌指示，於直行箭頭綠燈號誌指示時違規左轉
    ，為警逕行舉發，原處分機關即依道路交通管理處罰條例第
    48條第1 項第2 款規定，裁處罰鍰新臺幣（下同）600 元，
    並依同條例第63條第1 項規定記違規點數1 點。惟異議人認
    為直行箭頭綠燈號誌在一般路口均可通行，或俟對方無車後
    即可左轉，交通局在上開違規地點設立「前有違規照相，請
    依燈號行駛」、「違規左轉照相」之告示，致生混淆，顯有
    瑕疵，應設置「左轉燈號亮起始得左轉」之告示，方可讓駕
    駛人清楚知悉。故原處分據以裁處顯有違誤，為此聲明異議
    ，請求撤銷原處分等語。
二、按汽車駕駛人轉彎時，有下列情形之一者，處新臺幣600 元
    以上1800元以下罰鍰：二、不依標誌、標線、號誌指示。道
    路交通管理處罰條例第48條第1 項第2 款定有明文。又汽車
    駕駛人有第48條所列條款情形之一者，除依原條款處罰鍰外
    ，並予記違規點數1 點，同條例第63條第1 項第1 款亦有明
    定。
三、經查：
  (一)異議人駕駛之前揭車輛，於上開時、地，因不依標誌、標線
    、號誌指示，於直行箭頭綠燈號誌指示時違規左轉，為警逕
    行舉發，原處分機關即依道路交通管理處罰條例第48條第1
    項第2 款規定，裁處罰鍰600 元，並依同條例第63條第1 項
    規定記違規點數1 點等情，有高雄市政府警察局舉發違反道
    路交通管理事件通知單、高雄市政府交通局違反道路交通管
    理事件裁決書各1 紙在卷可稽，且異議人亦自承確有於上開
    時、地，不待左轉箭頭綠燈號誌亮起，於直行箭頭綠燈號誌
    指示時，即逕予左轉等情在卷（見其異議狀及附件4 逕行舉
    發照片2張），此部分之事實，堪予認定。
  (二)異議人雖辯稱：直行箭頭綠燈號誌在一般路口均可通行，或
    俟對方無車後即可左轉；又交通局在違規路口設立上開告示
    不當，應明白設置「左轉燈號亮起始得左轉」之告示，方為
    明確云云。惟按駕駛人駕駛汽車，應遵守道路交通標誌、標
    線、號誌之指示，道路交通安全規則第90條定有明文；又行
    車管制號誌各燈號顯示之意義如左：「一、圓形綠燈：(一)在
    無其他標誌、標線禁制或指示下，圓形綠燈表示准許車輛直
    行或左、右轉。二、箭頭綠燈：(一)箭頭綠燈表示僅准許車輛
    依箭頭指示之方向行駛」，道路交通標誌標線號誌設置規則
    第206 條亦規定甚明。是依上開規定，直行箭頭綠燈表示僅
    准許車輛依箭頭指示之方向（即直行方向）行駛，故異議人
    辯稱：直行箭頭綠燈號誌在一般路口均可通行，或俟對方無
    車後即可左轉云云，顯屬誤認。又直行箭頭綠燈既表示僅准
    許車輛依直行方向行駛，本件異議人未待左轉箭頭綠燈亮起
    ，即於直行箭頭綠燈指示時逕予左轉，業如前述，顯已違反
    上開行車管制燈號（即直行箭頭綠燈）之指示，甚為明確。
    再高雄市政府交通局在上開逕行舉發之違規地點前方，已設
    立「前有違規照相，請依燈號行駛」、「違規左轉照相」之
    告示，俾利提醒駕駛人注意，其設置之佈設亦符合交通標誌
    標線號誌設置規則規定，且可清楚辨識，此觀之異議人所提
    出現場照片甚明（見異議狀附件4 、附件1 照片），並經高
    雄市政府交通局以100 年8 月17日高市交智運字第10000428
    34號函覆明確，堪認並無任何易致使駕駛人產生混淆之情形
    ；況駕駛人駕駛汽車，應考領適當之駕駛執照，並對上開交
    通規則有知悉並遵守之義務，異議人考領有駕駛執照並已駕
    車上路，自難對前揭交通規則諉為不知，則異議人辯稱：系
    爭地點之告示顯有瑕疵，應清楚標明「左轉燈號亮起始得左
    轉」，方為明確云云，洵屬無據，亦無可採。
  (三)綜上，事證明確，異議人確有上開不依標誌、標線、號誌指
    示，於直行箭頭綠燈號誌指示時即違規左轉之交通違規事實
    ，應堪認定。原處分機關因而依道路交通管理處罰條例第48
    條第1 項第2 款規定，裁處罰鍰600 元，並依同條例第63條
    第1 項規定記違規點數1 點等情，經核並無違誤。本件異議
    為無理由，應予駁回。
四、據上論斷，應依道路交通事件處理辦法第18條，裁定如主文
    。
中    華    民    國   100    年    9     月    7     日
                    交通法庭    法  官  林韋岑
以上正本證明與原本無異。
如不服本裁定應於送達後5日內向本院提出抗告狀。
中    華    民    國   100    年    9     月    7     日
                                書記官  黃旭淑